【裁判字號】    99,家聲,133
【裁判日期】    990722
【裁判案由】    聲請許可處分受監護人財產
【裁判全文】
臺灣彰化地方法院民事裁定             99年度家聲字第133號
聲  請  人  乙○○
相  對  人  甲○○
上列當事人聲請許可處分受監護人財產事件，本院裁定如下：
    主  文
准聲請人處分相對人即受監護人甲○○所有如附表所示之土地。
聲請程序費用新台幣壹仟元由相對人負擔。
    理  由
一、本件聲請意旨略以：相對人（即受監護人）甲○○為聲請人
    之兄，業經鈞院以95年禁字第83號裁定宣告為禁治產人（即
    受監護宣告之人），並由聲請人任其監護人。聲請人照顧相
    對人數十年，惟年事已高，為相對人生活上之必要，故擬將
    受監護人甲○○名下如附表所示之土地，予以處分出售，做
    為照護受監護人甲○○之用，為此，爰依民法第1101條第1
    、2 項規定聲請裁定准予處分受監護人上開之不動產等語。
二、按監護人對於受監護人之財產，非為受監護人之利益，不得
    使用、代為或同意處分。監護人為下列行為，非經法院許可
    ，不生效力：一、代理受監護人購置或處分不動產。二、代
    理受監護人，就供其居住之建築物或其基地出租、供他人使
    用或終止租賃，民法第1101條第1、2項分別定有明文。查聲
    請人主張相對人（即受監護人）甲○○為聲請人之兄，業經
    本院以95年禁字第83號裁定宣告為禁治產人(即受監護宣告
    之人)，並由聲請人任其監護人，相對人名下現有如附表所
    示之土地等情，業據聲請人提出戶籍謄本、土地登記謄本及
    受監護人財產清冊等件為證，並經本院調取95年度禁字第83
    號禁治產宣告事件卷宗核閱無訛，堪信屬實。又相對人既因
    心神喪失經宣告為禁治產人（即受監護宣告之人），而此類
    身心障礙患者通常須長時間治療，故日常生活須陸續支出相
    關之醫療費用而增加生活開銷應可理解，惟兩造年已高，亦
    無經濟來源，且為符相對人之利益，亦有管理處分之必要，
    從而聲請人聲請將受監護人甲○○名下如附表所示之土地，
    予以處分出售，做為照護受監護人甲○○之用，對受監護人
    並無不利之情形，故聲請人聲請准予處分系爭不動產為有理
    由，應予准許，爰裁定如主文所示。
三、依非訟事件法第21條第1項、民法第1103條，裁定如主文。
中    華    民    國    99    年    7     月    22    日
                        台灣彰化地方法院家事法庭
                              法    官  謝仁棠
以上正本證明與原本無異。
如不服本裁定應於送達後十日內向本院提出抗告狀，並應繳納抗
告裁判費新臺幣一千元。
中    華    民    國    99    年    7     月    22    日
                              書記官    陳瑤芳
附表：
   土地地號                      面積          權利範圍
1、彰化縣二林鎮○○段432－8地號  101平方公尺   全部
2、彰化縣二林鎮○○段412地號     727平方公尺   18分之1
3、彰化縣二林鎮○○段429地號     403平方公尺   33473分之
                                               2000
4、彰化縣二林鎮○○段430地號     220平方公尺   33473分之
                                               2000

司法院資訊處製作；財團法人民間司法改革基金會備份。
